臺灣花蓮地方法院民事裁定　九十三年度救更字第一號
　　聲　請　人　嘉星企業股份有限公司
　　法定代理人　甲○○
　　聲　請　人　銘星企業股份有限公司
　　法定代理人　甲○○
　　共　　　同
　　送達代收人　陳益盛律師
　　相　對　人　丙○○　　　　.
　　　　　　　　乙○○○○　　.
右聲請人與相對人間請求給付買賣價金事件，聲請人聲請訴訟救助，前經本院裁定駁
回後，嗣據台灣高等法院花蓮分院廢棄發回（九十二年度抗字第一九五號），茲本院
裁定如左：
    主      文
聲請駁回。
    理      由
一、按當事人無資力支出訴訟費用者，依民事訴訟法第一百零七條規定，法院固應依
    聲請准予救助，惟此項請求救助之事由，依同法第一百零九條第二項、第二百八
    十四條之規定，應提出能即時調查之證據以釋明之。
二、本件聲請人聲請訴訟救助，雖敘及其資產業遭相對人及案外人蕭美滿等人以不法
    之方法掏空，已經檢察官偵查（台灣台北地方法院檢察署九十二年度他字第二六
    九號）及法院審理（本院九十一年度自字第六二號、台灣高等法院花蓮分院九十
    二年度上訴字第一七三號）中，並提出聲請人之「公司基本資料查詢」、「歸戶
    財產查詢清單」及土地登記謄本為憑，惟查：(一)該等刑事案件均係聲請人自行以
    告訴或自訴方式發動，各案均仍在偵查及審理進行中（其中台灣高等法院花蓮分
    院九十二年度上訴字第一七三號經查無該案號），均未有確定判決，自未能遽以
    其片面之陳述，即遽認聲請人所稱其資產遭掏空之情可採；(二)該「公司基本資料
    查詢」單固載明聲請人嘉星企業股份有限公司已登記停業，然停業僅可認為聲請
    人向主管機關陳報其於該段期間停止營業，但尚難視同其已無資力；(三)前開「歸
    戶財產查詢清單」及土地登記謄本均已顯明登記於聲請人嘉星企業股份有限公司
    名下之不動產，該土地登記謄本固記載其所有之部分不動產遭設定抵押權，惟該
    等抵押權均屬最高限額抵押，並未能顯示實際上已發生之債權額已逾越各該不動
    產之實際價值，況且，尚有部分不動產全未經設定抵押，故此部分資料亦未能顯
    示聲請人嘉星企業股份有限公司已陷於無資力之狀態；(四)另聲請人銘星企業股份
    有限公司雖提出該公司於九十年度之營利事業所得稅結算申報核定通知書為憑，
    固可顯示其於九十年度之營利事業所得稅之核定情形，但並不足反映其於提出本
    件聲請時之資力狀態；(五)而該公司所提出之九十一年度營利事業所得稅結算申報
    書，僅係其於該年度片面所為之申報資訊，非但未經核定，且亦不足以顯現其於
    提出本件聲請時之資產狀況；(六)末就該公司所提出之土地登記謄本觀之，其所有
    之五筆不動產當中，僅二筆設有抵押權，且該抵押權係屬最高限額抵押，未能顯
    示實際上已發生之債權額已逾越各該不動產之實際價值。此外，聲請人即未能再
    提出其他能即時調查之證據，以釋明其無資力支出訴訟費用之主張為真實，其聲
    請即屬無從准許。
中　　　華　　　民　　　國　　九十三　　年　　　四　　　月　　二十九　　日
                                    臺灣花蓮地方法院民事庭
~B法　　　官　郝燮戈
右正本証明與原本無異。
如對本裁定不服，應於送達後十日內，向本院提出抗告狀（應抄附繕本）。
~B法院書記官　林佳慧
中　　　華　　　民　　　國　　九十三　　年　　　四　　　月　　二十九　　日
